最高法院刑事判決　　　　　　一○○年度台上字第二三六八號
上 訴 人　陳姵瑜（原名陳美娥）
　　　　　　　　　女民國○○年○月○日生
　　　　　　　　　身分證統一編號：Ｚ000000000
　　　　　　　　　住高雄市○○區○○街189號
　　　　　　　　　居台灣省彰化縣芳苑鄉○○路○○段619巷2
　　　　　　　　　號
　　　　　呂智良　男民國○○年○月○○日生
　　　　　　　　　身分證統一編號：Ｚ000000000
　　　　　　　　　住台灣省彰化縣芳苑鄉○○路○○段619巷
　　　　　　　　　2號
上列上訴人等因偽造有價證券等罪案件，不服台灣高等法院高雄
分院中華民國一○○年二月十一日第二審判決（一○○年度上訴
字第二二號，起訴案號：台灣高雄地方法院檢察署九十八年度偵
字第一三七三九號），提起上訴，本院判決如下：
    主  文
上訴駁回。
    理  由
一、偽造有價證券部分：
按刑事訴訟法第三百七十七條規定，上訴於第三審法院，非以判
決違背法令為理由，不得為之。是提起第三審上訴，應以原判決
違背法令為理由，係屬法定要件。如果上訴理由書狀並未依據卷
內訴訟資料，具體指摘原判決不適用何種法則或如何適用不當，
或所指摘原判決違法情事，顯與法律規定得為第三審上訴理由之
違法情形，不相適合時，均應認其上訴為違背法律上之程式，予
以駁回。本件原判決撤銷第一審關於上訴人陳姵瑜部分之判決，
改判仍論處陳姵瑜共同連續偽造有價證券罪刑，又維持第一審諭
知上訴人呂智良共同連續偽造有價證券罪刑部分之判決，駁回其
於第二審之上訴，已敘明所憑之證據及認定之理由。從形式上觀
察，原判決並無違背法令之情形存在。再查，緩刑之宣告，除應
具備刑法第七十四條第一項所定條件外，並須有可認為以暫不執
行刑罰為適當之情形，始得為之。原判決審酌上訴人等偽造本票
之金額甚大，且迄未與告訴人陳淑芬和解等一切情狀，認陳姵瑜
雖受有期徒刑二年之宣告，仍不宜為緩刑之諭知，理由內已詳加
論敘，核屬原審刑罰裁量職權之行使。上訴人等上訴意旨以彼等
於案發後，多次請求告訴人原諒，告訴人均不為所動，直至原審
宣判前，上訴人等依其所言，向親友調借新台幣（下同）二十萬
元償還部分欠款，詎告訴人收受後，不肯簽署和解書，致陳姵瑜
未獲緩刑宣告云云，任持己見指摘，難謂符合第三審上訴之法定
要件。上訴人等其餘上訴意旨謂其等多年來，簽發本票向告訴人
調現週轉，有借有還，告訴人獲取利息至少有數百萬元，嗣因資
金較為吃緊，告訴人偶會要求上訴人等找親友共同簽發本票，以
資擔保，且知悉上訴人等因需款恐急，常會冒名簽發本票，迨借
款未還，即藉詞涉嫌犯罪以逼討債務。上訴人等不知偽造有價證
券之罪責甚重，告訴人明知係偽造仍予以收受，自屬可議等語，
空泛爭辯，亦非依據卷內訴訟資料具體指摘之合法上訴理由。其
等上訴為違背法律上之程式，均應予駁回。本件既從程序上為駁
回上訴之判決，上訴人等請求改判適當之刑，並就陳姵瑜部分宣
告緩刑，無從審酌，併予說明。
二、使公務員登載不實部分：
查刑事訴訟法第三百七十六條所列各罪之案件，經第二審判決者
，不得上訴於第三審法院，法有明文。原判決關於呂智良使公務
員登載不實部分，係依刑法第二百十四條論處罪刑，核屬刑事訴
訟法第三百七十六條第一款之案件，既經第二審判決，自不得上
訴於第三審法院，呂智良猶提起上訴，為法所不許，應予駁回。
據上論結，應依刑事訴訟法第三百九十五條前段，判決如主文。
中    華    民    國  一○○  年    五    月   十二   日
                      最高法院刑事第十二庭
                          審判長法官  陳  世  淙  
                                法官  陳  東  誥  
                                法官  何  菁  莪  
                                法官  許  錦  印  
                                法官  施  俊  堯  
本件正本證明與原本無異
                                      書  記  官  
中    華    民    國  一○○  年    五    月   十六   日
                                                     m